【裁判字號】    92,上易,1129
【裁判日期】    920729
【裁判案由】    毒品危害防制條例
【裁判全文】
臺灣高等法院臺中分院刑事判決              民國九十二年度上易字第一一二九號
    上  訴  人
    即  被  告  乙○○
右上訴人因毒品危害防制條例案件，不服臺灣彰化地方法院中華民國九十二年四月十
八日第一審判決（民國九十二年度易字第三一三號，起訴案號：臺灣彰化地方法院檢
察署民國九十二年度偵字第一四九三號），提起上訴，本院判決如左：
    主      文
上訴駁回。
    事      實
一、乙○○曾於民國（下同）八十八年間因毒品危害防制條例案件，經本院判處有期
    徒刑七月確定，甫於八十九年十二月十六日執行完畢，其明知海洛因係第一級毒
    品，不得持有，竟於不詳時、地取得第一級毒品海洛因十三包（合計淨重○．二
    六公克）後，即持有該十三包海洛因，並將之藏置於彰化縣芬園鄉○○村○○路
    ○段四十二號住處浴室鏡子後面。嗣於九十一年十一月七日下午四時許，在上址
    為警查獲，並扣得其所持有之前開第一級毒品海洛因十三包（合計淨重○．二六
    公克）。
二、案經臺中縣警察局移送臺灣彰化地方法院檢察署檢察官偵查及檢察官自動檢舉偵
    查起訴。
    理      由
一、訊據上訴人即被告（下稱被告）乙○○固坦承於前開時、地為警於其住處浴室鏡
    子後面查獲海洛因十三包之事實不諱，惟矢口否認有何持有第一級毒品海洛因之
    犯行，辯稱：扣案之海洛因是伊友人所寄放的，在伊家中搜出，但非伊所有云云
    。惟查扣案之粉末十三包（合計淨重○．二六公克）經送鑑驗結果，確係毒品海
    洛因，此有法務部調查局鑑定通知書一紙在卷可稽，且被告於警訊中即供承：查
    獲之毒品海洛因均係我所有，係伊在彰化縣芬園鄉○○路（中彰快速道路下）以
    新臺幣六千元之代價向綽號「劉大哥」之男子購得等語，足徵被告有持有第一級
    毒品海洛因之故意，被告所辯顯係事後卸責之詞，不足採信，此外，復有海洛因
    十三包（合計淨重○．二六公克）扣案可稽，本件事證已臻明確，被告犯行堪予
    認定，應予依法論科。
二、核被告所為，係犯毒品危害防制條例第十一條第一項持有第一級毒品罪。查被告
    曾於八十八年間因毒品危害防制條例案件，經本院判處有期徒刑七月確定，甫於
    八十九年十二月十六日執行完畢，此有臺灣彰化地方法院檢察署刑案資料查註紀
    錄表乙份附卷足按，其於五年以內再犯有期徒刑以上之本罪，係屬累犯，應依法
    加重其刑。原審適用毒品危害防制條例第十一條第一項、第十八條第一項前段，
    刑法第十一條前段、第四十七條之規定，審酌被告犯罪之動機、目的、手段、持
    有之數量及犯罪後之態度等一切情狀，量處有期徒刑拾月，以示懲儆。扣案海洛
    因十三包（淨重○．二六）係毒品，應依毒品危害防制條例第十八條第一項前段
    之規定，諭知沒收銷燬之。其認事、用法及量刑，並無不當，被告上訴意旨否認
    犯罪，指摘原判決不當，為無理由，應予駁回。
三、據上論斷，應依刑事訴訟法第三百六十八條，判決如主文。
本案經檢察官甲○○到庭執行職務。
中      華      民      國      九十二     年     七      月   二十九   日
                                臺灣高等法院臺中分院刑事第九庭
                                      審判長法  官  陳  筱  珮
                                            法  官  趙  春  碧
                                            法  官  吳  重  政
右正本證明與原本無異。
不得上訴。
                                            書記官  林  育  德
中      華      民      國      九十二     年     七      月   三十一   日
附錄：
毒品危害防制條例第十一條第一項：
持有第一級毒品者，處三年以下有期徒刑、拘役或新臺幣五萬元以下罰金。
                                                                        Ｒ


司法院資訊處製作；財團法人民間司法改革基金會備份。
